【裁判字號】    97,抗,253
【裁判日期】    970905
【裁判案由】    本票裁定
【裁判全文】
臺灣臺中地方法院民事裁定               97年度抗字第253號
抗  告  人  乙○○
相  對  人  茂進工業有限公司
法定代理人  甲○○
上列當事人間本票裁定事件，抗告人對於民國97年7月8日本院簡
易庭97年度司票字第5260號民事裁定提起抗告，本院合議庭裁定
如下：
    主    文
抗告駁回。
抗告程序費用新台幣壹仟元由抗告人負擔。
    理  由
一、按本票載明免除作成拒絕證書，則執票人聲請裁定准予強制
    執行時，毋庸提出已為付款提示之證據，故本票發票人對於
    執票人主張未為提示者，應負舉證之責任，此觀票據法第
    124條準用第95條但書之規定自明（最高法院84年度台抗字
    第22號裁判可供參考）。又執票人依票據法第123條規定，
    向本票發票人行使追索權時，聲請法院裁定對發票人之財產
    強制執行者，係屬非訟事件，此項聲請之裁定，及抗告法院
    之裁定，僅依非訟事件程序，以審查強制執行許可與否，並
    無確定實體上法律關係存否之效力，而法院僅就本票形式上
    之要件是否具備予以審查，即為已足，至於當事人間實體上
    之爭執，應循訴訟程序以資解決，要非非訟裁定法院所得審
    酌（最高法院56年台抗字第714號、57年台抗字第76號判例
    意旨可資參照）。
二、本件相對人主張：其執有抗告人所簽發如原裁定所示之本票
    1紙，並免除作成拒絕證書，詎屆期提示未獲付款，爰依票
    據法第123條規定聲請裁定許可強制執行等情，已據其提出
    本票1紙為證。原裁定予以准許，即無不合。
三、抗告意旨略以：抗告人經營裕太工業社向相對人借款新台幣
    (下同)6,306,802 元，而於89年8月28日簽發系爭本票交付
    相對人，約定利息以年利率百分之6計算，詎相對人至97年3
    月間逕片面主張年利率百分之10計算，不法圖利百分之4利
    息，8年之利息相差2,928,818元，抗告人實際上欠相對人3,
    199,110元，且原裁定未扣除抗告人償還之本金及利息。系
    爭本票發票日為89年8月28日，未載到期日，相對人未曾依
    法行使票據上之權利，顯見追索權已因時效而消滅。抗告人
    仍願依誠信原則償還剩餘之債務，直至全部清償為止，相對
    人之聲請有悖常情，且部分之請求金額亦屬於法無據，爰依
    法提起抗告，請求廢棄原裁定云云。
四、經查，依首揭說明，執票人即相對人聲請裁定准予強制執行
    時，毋庸提出已為付款提示之證據，且抗告人就其主張相對
    人未為提示依法行使票據上權利一節，應負舉證之責，抗告
    人就此並未舉證證明，是其抗告為無理由。又查抗告人上開
    主張相對人片面主張年利率應以百分之10計算，不法圖利百
    分之4利息，8年之利息相差2,928,818元，抗告人實際上欠
    相對人3,199,110元，且原裁定亦未扣除已償還之本金及利
    息云云，亦為實體上之爭執，依前開說明，應由抗告人另行
    提起訴訟，以資解決，本件非訟程序不得加以審究，仍應為
    許可強制執行之裁定。是以本件抗告為無理由，應予駁回。
五、據上論結，本件抗告為無理由，依非訟事件法第46條、第21
    條第2項、第24條第1項，民事訴訟法第495條之1第1項、第
    449條第1項、第78條，裁定如主文。
中    華    民    國    97    年    9   月    5     日
                  民事第二庭   審判長法  官  許秀芬
                                     法  官  王邁揚
                                     法  官  涂秀玲
以上正本係照原本作成。
如不服本裁定，僅得於收受本裁定正本送達後10日內，以適用法
規顯有錯誤為理由，向本院提出再抗告狀，（須附繕本一份及繳
納再抗告裁判費新台幣1,000元），經本院許可後始可再抗告，
前項許可以原裁定所涉及法律見解具有原則上重要性者為限。
中    華    民    國    97    年    9     月    5     日
                                      書記官


司法院資訊處製作；財團法人民間司法改革基金會備份。
